臺灣桃園地方法院民事簡易判決
111年度壢建簡字第4號
原      告  林巧翎即巧緯企業社

訴訟代理人  杞彥緯  
            梁雨安律師(嗣後解除委任)
被      告  余奕賢  
            游鎧祥  

上列當事人間請求給付承攬報酬事件，本院於民國111年6月23日
言詞辯論終結，判決如下：
    主      文
被告應各給付原告新臺幣121,000元，及均自民國110年12月22日
起至清償日止，按週年利率百分之五計算之利息。
訴訟費用新臺幣2,650元由被告負擔。
本判決得假執行。
    事實及理由
一、原告主張：原告為被告施作魚菜共生設置工程（下稱系爭工
    程），總價金不含追加工程為新臺幣（下同）58萬元。嗣原
    告施作完成，被告並已開始順利營運農場，被告竟拒付第2
    期部分款項7萬元、追加改管及馬達費用12,000元及尾款18
    萬元，共積欠原告242,000元（下稱系爭款項）。為此，爰
    依承攬之法律關係提起本件訴訟，請求被告依民法第271條
    規定平均分擔系爭款項，各支付原告一半報酬等語，並聲明
    ：（一）被告余奕賢應給付原告121,000元，及自支付命令
    狀送達翌日起至清償日止，按年息百分之5計算之利息。（
    二）被告游鎧祥應給付原告121,000元，及自支付命令狀送
    達翌日起至清償日止，按年息百分之5計算之利息。
二、被告則以：系爭工程尚未通過驗收，而未完工。且原告未提
    供魚、菜苗育成之技術輔導，施工時亦有破壞現場溫室棚結
    構、魚池平台底板塌陷、管線變形、鋼構平台沒有水平等瑕
    疵，被告因而拒付工程尾款等語，以資抗辯。並聲明：原告
    之訴駁回。
三、按稱承攬者，謂當事人約定，一方為他方完成一定之工作，
    他方俟工作完成，給付報酬之契約。約定由承攬人供給材料
    者，其材料之價額，推定為報酬之一部。報酬應於工作交付
    時給付之，無須交付者，應於工作完成時給付之，民法第49
    0條、第505條第1項分別定有明文。當事人主張有利於己之
    事實者，就其事實有舉證之責任，民事訴訟法第277條前段
    亦有明文。原告對於自己主張之事實已盡證明之責後，被告
    對其主張，如抗辯其不實並提出反對之主張者，則被告對其
    反對之主張，亦應負證明之責，此為舉證責任分擔之原則。
    又各當事人就其所主張有利於己之事實，均應負舉證之責，
    故一方已有適當之證明者，相對人欲否認其主張，即不得不
    更舉反證（最高法院99年度台上字第483號、98年度台上字
    第372號民事判決意旨參照）。原告上開主張，業據提出估
    價單、Line對話紀錄、FB網頁列印畫面等件為證（見支付命
    令卷第11至41頁、本院卷第160至226頁），依前開證據相互
    勾稽以觀，可知兩造間確實有成立系爭工程承攬契約，原告
    並已為被告施作系爭工程完成。原告就其所主張有利於己之
    事實，已盡適當證明之責，被告如予否認，自應就其主張原
    告未完成一定工作負舉證之責。
四、被告固辯稱原告有施作黑網尺寸不合塌陷、管線變形、鋼構
    平台沒有水平、溫室棚結構變形、魚池平台底板塌陷等缺失
    ，且原告並未提供被告前期魚、菜苗育成之技術輔導，故系
    爭工程未通過驗收，而未完工云云，並據提出兩造間LINE對
    話紀錄、系爭工程瑕疵照片等件為證。然原告是否完成工作
    ，與原告施作系爭工程是否有瑕疵而未修補完善，係屬二事
    ，被告未舉證具體說明原告就兩造約定施工項目有何未施作
    之處，本院自難就原告是否未完工乙節，為有利被告之認定
    。被告雖一再爭執原告未依約提供菜苗、魚苗，並給予技術
    指導，輔助被告魚、菜收成云云，然本院綜觀全卷資料，並
    未見兩造就購買或贈送菜苗、魚苗等情，有何具體約定之證
    據。復觀兩造間承攬報價單（見支付命令卷第16至17頁），
    雖有輔助前期魚、菜苗育成之項目記載，然並未詳細約定魚
    、菜苗之育成應達至何種標準，且除該項目及副樑、水耕床
    架使用二手C鋼而未予計價，其餘項目均有報價，已難遽認
    前開約定為兩造間承攬契約之主給付義務。再參酌兩造間LI
    NE對話紀錄：（原告）你藍色桶子洗乾淨了嗎……這樣可以讓
    魚適應你池裡的水溫及水質。如果沉馬抽水太快，就交換換
    撈池水進桶中，然後用沉馬抽水去池裡；（被告）死亡撈起
    67水車附近還有數十隻撈不到。（原告）排水口被魚吸住。
    關馬達，拿掃把，把池中吸水口搓一搓…………（見本院卷第16
    2、166至215頁）；（被告）我買了一些菜苗，等等要去種
    ，要問你發泡煉石、礦石珠要怎麼擺放。（原告）種植籃裡
    面放礦石珠一些，菜苗放在礦石珠上面，再放一些礦石珠固
    定菜苗……（見本院卷第234頁），可見被告遇有菜苗、魚苗
    培育問題詢問原告時，原告仍有指導被告培育方法及技術。
    被告未能提出相關證據佐證兩造就提供菜苗、魚苗，輔助魚
    、菜收成有何具體約定及標準，本院自難認定原告未依約履
    行完畢。綜上所述，兩造既成立承攬契約，且原告亦已依約
    完成系爭工程之施作，被告自有給付原告系爭款項之義務。
    又原告主張被告分擔系爭款項之方式為被告各付一半承攬報
    酬，為被告所不爭執(見本院卷第250頁反面)，原告之請求
    ，自屬有據。
五、按給付有確定期限者，債務人自期限屆滿時起，負遲延責任
    。給付無確定期限者，債務人於債權人得請求給付時，經其
    催告而未為給付，自受催告時起，負遲延責任，其經債權人
    起訴而送達訴狀，或依督促程序送達支付命令，或為其他相
    類之行為者，與催告有同一之效力，遲延之債務，以支付金
    錢為標的者，債權人得請求依法定利率計算之遲延利息，應
    付利息之債務其利率未經約定，亦無法律可據者，週年利率
    為百分之5，民法第229條第1、2項、第233條第1項前段、第
    203條分別有明文規定。原告雖表示已於109年8月28日向被
    告請款，並提出LINE對話紀錄為證，然觀支付命令卷第21頁
    、第23頁，原告僅表示欲收款7萬元及改管、馬達費用1萬2
    ，並未提及尾款部分，難認本件債務全部均屬給付有確定期
    限，惟原告請求被告均自支付命令狀送達翌日起算遲延利息
    ，核屬原告處分權行使，於法自無不合。又本件支付命令狀
    係於110年12月21日送達被告，有送達證書在卷可參（見支
    付命令卷第64至66頁），原告請求被告均自110年12月22日
    起算遲延利息，核屬有據，應予准許。
六、從而，原告依據兩造間承攬契約之法律關係請求被告給付如
    主文第1項所示，為有理由。應予准許。
七、本件為判決之基礎已臻明確，兩造其餘主張、陳述並所提證
    據均與本件之結論無礙，爰不再一一論述，附此敘明。
八、本件係就民事訴訟法第427條適用簡易程序所為被告敗訴之
    判決，依同法第389條第1項第3款規定，爰依職權宣告假執
    行。
九、訴訟費用負擔之依據：民事訴訟法第78條、第85條第1項。
    並依職權確定訴訟費用額如主文第2項所示。
中　　華　　民　　國　　111 　年　　8 　 月　　 25　　日
                  中壢簡易庭      法  官  江碧珊
以上為正本係照原本作成。
如不服本判決，應於送達後20日內，向本院提出上訴狀並表明上
訴理由，如於本判決宣示後送達前提起上訴者，應於判決送達後
20日內補提上訴理由書（須附繕本）。
如委任律師提起上訴者，應一併繳納上訴審裁判費。
中　　華　　民　　國　　111 　年　　8 　　月　　 25 　日
                                  書記官  張育誠